【裁判字號】    97,交聲,289
【裁判日期】    971119
【裁判案由】    違反道路交通管理處罰條例
【裁判全文】
臺灣宜蘭地方法院交通事件裁定         97年度交聲字第289號
移送機關    交通部公路總局臺北區監理所宜蘭監理站
異  議  人  甲○○
即受處分人
上列異議人因違反道路交通管理處罰條例案件，對於交通部公路
總局臺北區監理所宜蘭監理站於民國97年10月14日所為之處分（
宜監字第裁43-ZIC037674號）聲明異議，本院裁定如下：
    主  文
異議駁回。
    理  由
一、移送機關處分意旨略以：異議人即受處分人甲○○駕駛車牌
    號碼9T-7126號自用一般小客車，於民國97年3月20日凌晨1
    時50分許，行經國道五號公路南向22.5公里處，於限速時速
    80公里之路段，超速以時速109公里之速度行駛，為國道公
    路警察局第九警察隊乙○○○以測速雷射槍測獲後掣單舉發
    ，爰依道路交通管理處罰條例第33條第1項第1款及第63條第
    1項第1款規定，裁處新台幣（下同）3,500元之罰鍰，並記
    違規點數1點。
二、異議意旨略以：異議人即受處分人駕駛車牌號碼9T-7126號
    自用一般小客車，於上開時間行經國道5號公路南向22.5公
    里處，惟警政署已公布感應測速器暫停使用，本件舉發行為
    顯有錯誤等語。
三、按「汽車行駛於高速公路、快速公路或設站管制之道路，不
    遵使用限制、禁止、行車管制及管理事項之管制規則而有下
    列行為者，處汽車駕駛人新臺幣三千元以上六千元以下罰鍰
    ：一、行車速度超過規定之最高速限或低於規定之最低速限
    。」、「汽車駕駛人有下列各款所列條款之一者，除依原條
    款處罰鍰外，並予記點：一、有第33條第1項、第2項、第38
    條第1項、第40條、第45條、第47條第1款至第3款、第48條
    、第49條或第60條第1項、第2項第1款、第2款情形之一者，
    各記違規點數1點。」道路交通管理處罰條例第33條第1項第
    1款、第63條第1項第1款定有明文。
四、經查，本件異議人固不否認駕駛車牌號碼9T-7126號自用小
    客車，行經國道五號公路南向22.5公里處之事實，惟辯稱：
    本件測速照相係警政署已公布全台停用之感應測速器所拍攝
    ，故本件舉發行為顯有違誤云云。惟查：關於本件舉發行為
    ，依內政部警政署國道公路警察局第九警察隊以97年6月26
    日公警九交字第0970972262號函說明：「經查本案係使用雷
    射測距測速儀器進行違規採證，並非報載刊登之『線圈感應
    式測速照相儀器』，該儀器（器號UX014005）業經經濟部標
    準檢驗局於96年7月12日檢定合格，其合法性及適用性均合
    乎檢驗及使用規範，本案違規事實明確」（參見本院卷第15
    頁），並有內政部警政署國道公路警察局第九警察隊97 年
    11月4日公警九交字第0970906897號函附本件舉發雷射測距
    測速儀器檢定合格證書在卷可稽（參見本院卷第21頁）。是
    本件測速儀器並非異議人所稱之線圈感應式測速照相儀器，
    且本件舉發測速照相儀器亦經檢定合格，是異議人所辯並無
    理由，異議人車輛行駛於高速公路行車速度超過最高速限之
    事實已堪認定。
五、綜上所述，異議人車輛確有於高速公路行駛車速超過最高速
    限之違規事實。從而移送機關依上開違規事實，依道路交通
    管理處罰條例第33條第1項第1款及第63條第1項第1款，裁處
    罰鍰3,500元並記違規點數1點，並無不當，異議人之異議為
    無理由，應予駁回。
據上論斷，應依道路交通案件處理辦法第19條，裁定如主文。
中    華    民    國    97    年    11    月    19    日
                  交通法庭法  官  辜漢忠
以上正本證明與原本無異。
如不服本裁定，應於裁定送達後5日內，向本院提出抗告狀。（
應附繕本）
                          書記官  許麗汝
中    華    民    國    97    年    11    月    19    日


司法院資訊處製作；財團法人民間司法改革基金會備份。
